【裁判字號】    98,撤緩,55
【裁判日期】    980527
【裁判案由】    撤銷緩刑
【裁判全文】
臺灣士林地方法院刑事裁定              98年度撤緩字第55號
聲  請  人  臺灣士林地方法院檢察署檢察官
被      告  甲○○
聲請人因受刑人犯侵占案件（本院98年度審簡字第52號），聲請
撤銷緩刑之宣告（98年度執聲字第481 號），本院裁定如下：
    主  文
甲○○之緩刑宣告撤銷。
    理  由
一、聲請意旨略以：查受刑人即被告甲○○因犯侵占案件，經本
    院於98年1 月23日以98年度審簡字第52號（97年度偵字第13
    445 號）判處有期徒刑6 月，緩刑2 年，並應給付康泉國際
    有限公司4 萬7136元，於98年3 月2 日確定在案。受刑人於
    緩刑期內未依判決主文所示給付康泉國際有限公司，康泉國
    際有限公司並於98年4 月22日聲請撤銷受刑人緩刑之宣告，
    足認原宣告之緩刑難收其預期效果。核該受刑人未依判決主
    文所示給付康泉國際有限公司計4 萬7136元，已合於刑法第
    75條之1 第1 項第4 款所定撤銷緩刑宣告之原因，爰依刑事
    訴訟法第476 條規定聲請撤銷等語。
二、按受緩刑之宣告，違反第74條第2 項第1 款至第8 款所定負
    擔情節重大，足認原宣告之緩刑難收其預期效果，而有執行
    刑罰之必要者，得撤銷其宣告，刑法第75條之1 第1 項第4
    款定有明文。
三、經查，受刑人即被告甲○○因犯侵占案件，經本院以98年度
    審簡字第52號（97年度偵字第13445 號）判處有期徒刑6 月
    ，緩刑2 年，並應向被害人康泉國際有限公司支付損害賠償
    ，賠償內容為：被告應給付被害人新臺幣（下同）4 萬7136
    元，於民國98年1 月1 日起至98年5 月1 日止，分5 期，按
    月於1 日給付，前4 期按月給付康泉國際有限公司1 萬元，
    最後1 期給付7136元，如有一期未履行，視為全部到期，該
    案於98年3 月2 日確定，此有卷附之上開判決書正本及臺灣
    高等法院被告前案紀錄表各1 份在卷可稽。次查，受刑人就
    上開緩刑之負擔，並未依上開判決所諭知之條件履行，已據
    被害人康泉國際有限公司於98年4 月23日向臺灣士林地方法
    院檢察署檢察官具狀陳述無訛，此有聲請撤銷緩刑狀1 紙在
    卷可稽。受刑人於受有緩刑宣告後，本應履行義務，分期給
    付被害人財產上損害，且依上開判決書所載「一期未履行，
    視為全部到期」，受刑人首期未履行，視為全部到期，詎迄
    今仍未給付被害人賠償金，其違反判決所定負擔之情節自屬
    重大甚明，足認受刑人未確實履行前開緩刑所定之負擔，違
    反情節重大，本院認受刑人原宣告之緩刑顯難收其預期效果
    ，而有執行刑罰之必要。故聲請人主張受刑人有刑法第75條
    之1 第1 項第4 款之事由，聲請撤銷緩刑，核無不合，應予
    准許。
四、依刑事訴訟法第476 條，刑法第75條之1 第1 項第4 款，裁
    定如主文。
中    華    民    國    98    年    5     月    27    日
                  刑事第七庭    法  官  劉秉鑫
以上正本證明與原本無異。
如不服本裁定，應於送達後5日內，向本院提出抗告狀。
                                書記官  張茹茵
中    華    民    國    98    年    5     月    27    日


司法院資訊處製作；財團法人民間司法改革基金會備份。
